臺灣高等法院民事判決
                                      108年度上字第823號
上  訴  人  財政部國有財產署

法定代理人  曾國基  
訴訟代理人  郭曉蓉  
複 代理 人  楊政雄律師
            陳美華律師
被 上訴 人  郭祐愷  
            郭士展  
            郭俊志  
            郭錦文  

            周郭芒  
            陳郭修  

            郭芳嬌  
            郭芳芳  
共      同
訴訟代理人  林凱律師
            林宜萍律師
上列當事人間請求塗銷土地所有權移轉登記事件，上訴人對於中
華民國108年3月15日臺灣士林地方法院107年度訴字第1130號第
一審判決提起上訴，本院於109年4月8日言詞辯論終結，判決如
下：
    主  文
上訴駁回。
第二審訴訟費用由上訴人負擔。
    事實及理由
一、被上訴人主張：臺北市○○區○○○段○○○○段000-0、000-0番地
    （下稱系爭000-0、000-0番地），原為郭水標所有，先後於
    民國23年（昭和9年）、24年（昭和10年）因成為河川而辦
    竣抹消登記。嗣郭水標於77年6月29日死亡，被上訴人為其
    部分之法定繼承人，與其他繼承人依法繼承其遺產。系爭00
    0-0、000-0番地於浮覆後，經臺北市士林地政事務所（下稱
    士林地政所）於91年9月19日至91年10月3日，辦理「臺北市
    ○○區○○○地區未登記之水道浮覆地之土地標示及地籍圖」公
    告（下稱系爭浮覆地標示公告），分別將系爭000-0、000-0
    番地編定為臺北市○○區○○段○○段000○000○000○000地號土地
    （下分稱系爭000、000、000、000地號土地），其中系爭00
    0、000地號土地並於94年5月18日分別逕為分割登記為臺北
    市○○區○○段○○段00000○00000地號土地（下分稱系爭000-0地
    號土地、系爭000-0地號土地，合稱系爭土地）。系爭土地
    既已浮覆，依土地法第12條第2項規定，應回復為原所有權
    人郭水標所有，而被上訴人因繼承而與其他繼承人公同共有
    系爭土地之所有權，詎系爭土地於96年12月29日辦理第一次
    所有權登記為中華民國所有，以上訴人為管理機關，自已妨
    害被上訴人之所有權。爰依民法第828條第2項準用第821條
    、第767條第1項中段規定，求為判命：上訴人應將系爭土地
    ，權利範圍全部，於96年12月29日以第一次登記為原因，所
    為之所有權登記予以塗銷等語（原審為上訴人敗訴之判決，
    上訴人聲明不服，提起上訴）。並答辯聲明：上訴駁回。
二、上訴人則以：被上訴人所提出之繼承系統表形式上非為真正
    ，該系統表無從證明被上訴人為被繼承人郭水標之繼承人，
    且系爭000-0、000-0番地於浮覆後，原所有人之所有權並非
    當然回復，在系爭土地移轉登記予被繼承人郭水標之繼承人
    前，該土地之所有權人仍為中華民國，被繼承人郭水標之繼
    承人僅取得該土地之返還請求權，而非所有權，依民法第83
    1條準用第828條第3項規定，被上訴人提起本件訴訟未以全
    體繼承人為原告，當事人適格即有欠缺。又系爭土地僅水道
    土地浮現，尚未重新公告劃出河川區域以外，依河川管理辦
    法第6條第8款規定，難謂已該當於土地法第12條第2項規定
    之回復原狀。且私有土地之所有權消滅時，依土地法第10條
    第2項規定即成為國有土地，其回復原狀時，理應經一定之
    認定程序，原所有權人仍須證明為其原有，亦即系爭土地所
    有權並非當然回復，須經登記機關核准後，原所有人始回復
    其所有權，故被上訴人主張依土地法第12條第2項規定，其
    等所有權當然回復，並無理由。且縱認系爭土地因浮覆而當
    然回復所有權，然司法院大法官釋字第107號解釋所指「已
    登記之不動產所有人之回復請求權，無民法第125條消滅時
    效規定之適用」，係指依我國法令所為之登記而言，而系爭
    土地係於我國土地法施行前即已滅失，縱被繼承人郭水標於
    日據時期取得所有權，該登記並非依我國法令所為，自無從
    排除民法第125條消滅時效規定之適用。系爭000-0、000-0
    番地至遲於79年3月6日間為物理上浮覆，並於91年10月8日
    辦理「標示部」第一次登記完竣，被上訴人之請求權時效至
    106年10月7日即已屆滿，其等遲至107年7月16日始提起本件
    訴訟，已逾民法第125條所定之15年消滅時效等語，資為抗
    辯。並上訴聲明：㈠原判決廢棄。㈡被上訴人在第一審之訴駁
    回。
三、兩造不爭執事項：
  ㈠系爭000-0、000-0番地，原為郭水標所有，先後於23年（昭
    和9年）、24年（昭和10年）因成為河川而辦竣抹消登記。
    又系爭000-0、000-0番地於浮覆後，經士林地政所於91年9
    月19日至91年10月3日辦理系爭浮覆地標示公告，於91年10
    月8日將系爭000-0番地，編定為系爭000、000、000地號土
    地、系爭000-0番地編定為000地號土地，並於94年5月18日
    逕為分割登記，由系爭000、000地號分別分割出系爭000-0
    、000-0地號土地，其後於96年12月29日辦理第一次所有權
    登記為中華民國所有，並以上訴人為管理機關等節，有日據
    時期土地登記簿、系爭浮覆地標示公告、土地登記第一類謄
    本、士林地政所107年10月22日北市士地登字第1076011749
    號函暨所附公告及○○○○內地區浮覆地面積計算清冊（下稱系
    爭浮覆地面積計算清冊）、臺北市地籍異動索引、系爭000-
    0、000-0番地土地謄本、土地登記第二類謄本、臺北市政府
    地政局土地開發總隊（下稱地政局開發總隊）109年2月4日
    北市地發繪字第1097010589號函暨所附日據時期登記簿及系
    爭浮覆地面積計算清冊等件在卷可稽（見原審卷第51-66頁
    、第107-133頁、本院卷第179-181頁、第187-193頁、第253
    -259頁、第281-310頁）。
  ㈡系爭土地係屬水利法劃設公告之河川區域範圍內之土地，有
    臺北市政府工務局水利工程處107年10月18日北市工水管字
    第1076037114號函可證（見原審卷第134頁）。
  ㈢郭水標於77年6月29日死亡，被上訴人均未向法院聲明拋棄繼
    承。
四、被上訴人主張其等為被繼承人郭水標之部分繼承人，系爭00
    0-0、000-0番地為被繼承人郭水標所有，前因成為河川而辦
    竣抹消登記，於浮覆後，經士林地政所於91年9月19日至91
    年10月3日辦理系爭浮覆地標示公告，並經編定新地號，其
    中系爭000、000地號土地逕為分割登記後增加系爭000-0、0
    00-0地號而為系爭土地，系爭土地既經浮覆，其等因繼承而
    取得之所有權當然回復，惟系爭土地於96年12月29日登記為
    中華民國所有，以上訴人為管理機關，自已妨害被上訴人之
    所有權，其等自得請求上訴人塗銷系爭土地於96年12月29日
    所為之所有權登記等語，惟為上訴人所否認，並執前詞為辯
    。經查：
　㈠被上訴人是否為被繼承人郭水標之繼承人？被上訴人提起本
    件訴訟當事人是否適格？
　⒈按對於妨害其所有權者，得請求除去之，民法第767條第1項
    中段定有明文。又各共有人對於第三人，得就共有物之全部
    為本於所有權之請求，但回復共有物之請求，僅得為共有人
    全體之利益為之，民法第821條定有明文，而此規定於公同
    共有準用之，民法第828條第2項亦有明定。次按繼承人自繼
    承開始時，除本法另有規定外，承受被繼承人財產上之一切
    權利、義務，民法第1148條前段亦有明文。
　⒉查被上訴人主張被繼承人郭水標於77年6月29日死亡，其等及
    訴外人郭錦村、郭永豐、郭永裕、郭偉聰、郭靜純、陳發財
    、陳聰賢、陳民乾、陳阿香、陳麗秋等人為被繼承人郭水標
    之繼承人，上開繼承人均未向法院聲明拋棄繼承，依法繼承
    被繼承人郭水標遺產等情，有繼承系統表、戶籍謄本、原法
    院民事紀錄科查詢表、戶籍登記簿、臺灣臺北地方法院108
    年1月7日北院忠家108科繼2315字第1089000179號函、臺北○
    ○○○○○○○○108年1月22日北市萬戶資字第1086000819號函、公
    務電話查詢或通知紀錄表、原法院家事庭107年3月30日士院
    彩家泰、97年4月21日士院木家泰97年度繼字第505號函、10
    8年12月17日士院彩家恩108查2字第1080220438號函、北院1
    08年12月27日北院忠家108年科繼2419字第1089376994號函
    、原法院108年12月25日士院彩家真97年度繼字第1112號函
    （該函文將限定繼承誤載為拋棄繼承）等件附卷可憑（見原
    審卷第19-50頁、第201頁、第205-214頁、第219-242頁、第
    249頁、第253-256頁、本院卷第209-213頁、第243頁、第26
    5頁、第269頁），並經本院調閱原法院97年度繼字第505號
    、第1112號卷核閱無訛，堪認被上訴人確為被繼承人郭水標
    之繼承人等情屬實。上訴人雖否認被上訴人所製作之繼承系
    統表形式上之真正，惟該繼承系統表所載內容核與上開戶籍
    謄本、戶籍登記簿、查詢表、函文所載內容相符，足認該繼
    承系統表形式上係屬真正，上訴人空言否認上開繼承系統表
    形式上之真正，委不足採。
　⒊被上訴人主張其等為被繼承人郭水標之部分繼承人，系爭000
    -0、000-0番地浮覆後，經編定新地號，其中系爭000、000
    地號土地逕為分割登記後增加系爭000-0、000-0地號而為系
    爭土地，由其等與其他繼承人因繼承而公同共有，惟於96年
    12月29日登記為中華民國所有，其等所有權遭侵害，而對上
    訴人提起本件訴訟請求塗銷系爭土地之所有權登記以回復共
    有物，係有利於全體公同共有人之利益，依前開規定，此標
    的之訴訟，無以共有人全體為原告之必要，故本件當事人適
    格並無欠缺。至於上訴人雖辯稱被上訴人僅取得系爭土地之
    返還請求權，並非所有權，依民法第831條準用第828條第3
    項規定，被上訴人提起本件訴訟未以全體繼承人為原告，當
    事人適格即有欠缺云云。然被上訴人有無取得系爭土地所有
    權，及得否請求上訴人塗銷登記，乃訴訟標的法律關係之要
    件是否具備，即訴訟實體上有無理由之問題，並非當事人適
    格之欠缺，故上訴人此部分抗辯，自非可採。
　㈡系爭土地是否因浮覆回復原狀而當然回復所有權？
　⒈按土地為水所覆蓋者，除法律明定不得為私有外，非不得為
    私權之客體，至於天然形成之湖澤為公共需用，或可通運之
    水道，如已為私有者，在未依法徵收前，並非當然喪失所有
    權，此觀土地法第14條第1、2項規定即明。故土地縱為河川
    覆蓋，所有權並不因之喪失，僅在因供水、供通運、灌溉、
    動力、公共飲水、疏洪、排水等公共利益範圍內，其權利行
    使受限制而已。次按私有土地，因天然變遷成為湖澤或可通
    運之水道時，其所有權視為消滅。前項土地，回復原狀時，
    經原所有權人證明為其原有者，仍回復其所有權。土地法第
    12條第1、2項亦有明文。又同法第12條第1項所謂私有土地
    因成為公共需要之湖澤或可通運之水道，其所有權視為消滅
    ，並非土地物理上滅失，所有權亦僅擬制消滅，當該土地回
    復原狀時，依同條第2項之規定，原土地所有人之所有權當
    然回復，無待申請地政機關核准。至同項所稱「經原所有權
    人證明為其原有」，乃行政程序申請所需之證明方法，不因
    之影響其實體上權利（最高法院103年度第9次民事庭會議決
    議參照）。另土地法第12條第1項既規定土地因天然變遷成
    為湖澤或可通運之水道時其所有權視為消滅，則其第2項規
    定之回復原狀，當指湖澤或河水因天然或人為原因退去，土
    地實際重新浮現之意。
  ⒉查系爭000-0、000-0番地，原為被繼承人郭水標所有，先後
    於23年（昭和9年）、24年（昭和10年）因成為河川而辦竣
    抹消登記。又系爭000-0、000-0番地於浮覆後，經士林地政
    所於91年9月19日至91年10月3日辦理系爭浮覆地標示公告，
    於91年10月8日將系爭000-0番地，編定為系爭000、000、00
    0地號土地、系爭000-0番地編定為000地號土地，並於94年5
    月18日逕為分割登記，由系爭000、000地號分別分割出系爭
    000-0、000-0地號土地即系爭土地，其後於96年12月29日辦
    理第一次所有權登記為中華民國所有，被上訴人則為被繼承
    人郭水標之繼承人等情，已如前述。且依士林地政所於91年
    9月18日所為之系爭浮覆地標示公告及所附系爭浮覆地面積
    計算清冊（見原審卷第59-62頁、第126頁、第130頁），其
    上明確記載浮覆地並編列地號，並記載系爭000、000地號土
    地浮覆後面積各為0.0143公頃（即143平方公尺）及0.0126
    公頃（即126平方公尺），其後系爭000、000地號又逕為分
    割出系爭000-0、000-0地號土地，面積各為32、21平方公尺
    ，有土地登記第二類謄本附卷可憑（見本院卷第255頁、第2
    59頁），可見系爭土地在物理上確已浮覆。上訴人雖辯稱系
    爭浮覆地標示公告不得作為流失土地之浮覆或回復之依據云
    云，並提出士林地政所108年7月8日北市士地登字第1087012
    929號函為證（見本院卷第169-171頁），然系爭浮覆地標示
    公告及所附系爭浮覆地面積計算清冊，既已載明係就浮覆地
    所為之公告，並編列新地號，且經計算浮覆範圍及面積，將
    之載列成冊，自得作為判斷土地浮覆之依據。系爭土地雖曾
    因變更為河川水道通過而遭抹消地籍登記，然其所有權人不
    因此當然終局喪失對土地之權利，嗣因湖澤或河水因故退去
    土地實際重新浮覆回復原狀，依土地法第12條第2項規定，
    原土地所有人郭水標之所有權當然回復，從而，被繼承人郭
    水標之繼承人即被上訴人主張因繼承而與其他繼承人取得系
    爭土地之所有權，並為公同共有，應認有理由。上訴人辯稱
    系爭土地縱已浮覆，惟須經地政機關核准，被上訴人之所有
    權非當然回復，僅取得所有權回復請求權云云，核與土地法
    第12條規定不合，為無可取。
  ⒊上訴人又辯稱浮覆地須經公告劃出河川區域以外，始符合土
    地法第12條第2項回復原狀之規定，而系爭土地係屬水利法
    劃設公告之河川區域範圍內之土地，無從依土地法第12條第
    1項規定回復其所有權云云，並據提出臺北市政府工務局水
    利工程處107年10月18日北市工水管字第1076037114號函、
    內政部108年7月10日台內地字第1080045668號函、95年12月
    19日台內地字第0950184280號函、經濟部水利署108年7月5
    日經水地字第10851074140號函、臺北市政府地政局108年7
    月12日北市地測字第1080006825號函、最高行政法院100年
    度第2次庭長法官聯席會議決議等件為證（見原審卷第134頁
    、第268-270頁、本院卷第143-145頁、第153-167頁）。查
    河川管理辦法第6條第8款雖規定：「浮覆地：指河川區域土
    地因河川變遷或因施設河防建造物，經公告劃出河川區域以
    外之土地」，然河川管理辦法係依水利法第78條之2規定授
    權訂定，該授權目的係為河川整治、河防安全、河川防洪、
    搶險、河川區域劃定核定、使用管理等應遵行事項而制定發
    布，故依水利法第78條之2規定所發布之河川管理辦法，應
    僅為河川區域內土地行政管理之規範，與私有土地所有權之
    消滅及回復無涉，不能據以認定土地法第12條規定之回復原
    狀，須就回復原狀之土地是否為水道河川浮覆地，及水道河
    川浮覆地是否經主管機關公告劃出河川區域加以區分，是判
    斷私人土地所有權有無土地法第12條第2項規定之回復情形
    ，並不以該土地經公告劃出河川區域以外為必要。至最高行
    政法院100年度第2次庭長法官聯席會議固作成：「私有土地
    於變遷為可通運之水道而所有權視為消滅後，於其土地回復
    原狀時，登記機關審查其申請，除證明原有者外，並需足以
    認定該土地已脫離水道狀態之事實。倘僅水道土地浮現，尚
    未經重新公告劃出河川管制區域以外，登記機關不得逕依原
    所有權人之申請，為回復其所有權之登記」之決議，惟上開
    決議係參照河川管理辦法第6條第8款規定作成，而該規定不
    能據以認定土地法第12條第2項規定之回復原狀應以土地經
    公告劃出河川區域外為必要，復如前述，本院自不受上開決
    議拘束。另上訴人所提其餘函文，均與本院上開認定相左，
    自亦無拘束本院之效力。綜上，系爭土地物理上既已浮覆，
    即符合土地法第12條第2項規定之回復原狀，雖浮覆後之系
    爭土地，仍屬水利法劃設公告之河川區域範圍內土地，然此
    屬浮覆後所生法令限制使用之問題，不得以此認系爭土地尚
    未回復原狀，故上訴人仍以前詞置辯，自非可採。
　㈢被上訴人依民法第828條第2項準用第821條、民法第767條第1
    項中段規定，請求上訴人塗銷系爭土地所有權登記，有無理
    由？
　⒈系爭土地原為郭水標所有，現因浮覆回復原狀而當然回復所
    有權，被上訴人及其他繼承人為郭水標之繼承人，系爭土地
    應為被上訴人及其他繼承人公同共有，已如前述。上訴人於
    96年12月29日辦理第一次登記，登記為中華民國所有，並以
    上訴人為管理機關，自已侵害被上訴人及其他繼承人所有權
    之圓滿行使，被上訴人依民法第828條第2項準用第821條、
    民法第767條第1項中段規定，請求上訴人將系爭土地，權利
    範圍全部，於96年12月29日以第一次登記為原因，所為之所
    有權登記予以塗銷，自屬有據。
　⒉上訴人雖辯稱系爭000-0番地浮覆後面積減少79平方公尺，可
    知僅部分浮覆，而非全部浮覆，且系爭000-0地號雖係由地
    政機關辦理逕為分割登記而自系爭000地號分割出，惟逕為
    分割係依法令規定由地政機關逕為辦理地籍測量分割者，不
    待申請，此與地籍測量實施規則第205條第1項第8款所指之
    分割登記須提出申請並不相同，被上訴人如未辦理分割登記
    ，無從確認特定位置，故依地籍測量實施規則第205條第1項
    第8款規定，被上訴人應先請求辦理分割，始得塗銷云云。
    惟：
　　⑴按依土地法第12條第2項規定，因土地浮覆回復原狀時，復
      權範圍僅為已登記公有土地之部分，需辦理分割者，由復
      權請求權人會同公有土地之管理機關申請，地籍測量實施
      規則第205條第1項第8款固定有明文。然系爭000-0番地於
      浮覆後，經士林地政所於91年10月8日將該土地編定為系
      爭000、000、000地號土地，其中系爭000地號土地於94年
      5月18日逕為分割出系爭000-0地號土地，系爭000-0番地
      浮覆前後土地之地號、編定後地號、再分割地號及面積均
      如附表所示，其後始於96年12月29日辦理第一次登記，登
      記為中華民國所有等節，有系爭浮覆地面積計算清冊、土
      地登記第二類謄本、地政局開發總隊109年2月4日北市地
      發繪字第1097010589號函附卷可憑（見原審卷第126頁、
      本院卷第253-255頁、第281-282頁），雖系爭浮覆地面積
      計算清冊之備註欄就由系爭000-0番地編定後之系爭000地
      號土地有「部分浮覆」之記載（見原審卷第126頁），然
      本件被上訴人係請求回復系爭000-0地號土地，此土地係
      由系爭000地號分割而出，面積範圍亦已明確，於逕為分
      割後始經登記為中華民國所有，其復權範圍為已登記公有
      土地即系爭000-0地號土地之全部，並非部分，已甚明確
      ，要與系爭000地號無涉，自無依地籍測量實施規則第205
      條第1項第8款辦理分割之必要。
　　⑵又系爭000-0番地浮覆前後之面積如附表「日據時期面積」
      、「編定後面積」所示，雖浮覆後面積確有減少79平方公
      尺（計算式：442-363=79），然經本院就浮覆前後面積如
      何認定及何以有差異之原因函詢地政局開發總隊，經其函
      覆結果：「前本府地政處測量大隊於91年間辦理○○○○○地
      區浮覆地之地籍圖建立時，係參照浮覆前比例尺1/1,200
      之日據時期舊地籍圖放大為比例尺1/500，套合該地區重
      測後地籍圖之相關地籍線逐筆謄繪並重新計算面積，爰該
      等土地因浮覆前後地形地貌及範圍有所變動，且浮覆前比
      例尺1/1,200舊地籍圖係日據時期以當時有限之技術及設
      備繪製而成，由於使用年代久遠，以致圖紙伸縮、摺皺破
      損、經界模糊、比例尺過小精度難以控制等因素，導致浮
      覆前後土地面積難免增減。」，有上開函文在卷可稽（見
      本院卷第281-282頁），可知浮覆前之地籍圖因涉及日據
      時期該時土地繪測技術及設備有限，且年代久遠地籍圖之
      保存亦已不佳等狀況，加以浮覆前後地形地貌及範圍有所
      變動，而致生浮覆前後土地面積難免增減之情形，自難僅
      以浮覆後面積減少79平方公尺即遽認本件為部分浮覆之狀
      態。上訴人執此辯稱系爭000-0番地浮覆後面積減少79平
      方公尺，可知僅部分浮覆，被上訴人應先請求辦理分割，
      確認特定位置，始得塗銷云云，難認有據。
　㈣被上訴人請求上訴人塗銷系爭地號土地所有權登記，是否罹
    於15年時效期間？
　  按消滅時效，自請求權可行使時起算，民法第128條前段定
    有明文。上訴人固辯稱被上訴人系爭000-0、000-0番地至遲
    於79年3月6日間為物理上浮覆，並於91年10月8日辦理「標
    示部」第一次登記完竣，被上訴人之請求權時效至106年10
    月7日即已屆滿，其等遲至107年7月18日（上訴人誤載為同
    年7月16日）始提起本件訴訟，已逾民法第125條所定之15年
    消滅時效云云。惟系爭土地係於96年12月29日登記為中華民
    國所有，業如前述，上訴人於斯時以所有權登記之方式妨害
    被上訴人對於系爭土地之所有權，被上訴人除去妨害（塗銷
    登記）請求權之15年時效期間應自斯時起算，被上訴人於10
    7年7月18日提起本件訴訟，有蓋用收狀日期章戳之起訴狀為
    憑（見原審卷第9頁），其請求權並未罹於時效，上訴人抗
    辯被上訴人之塗銷登記請求權已罹於時效而消滅，自無可採
    。至被上訴人雖主張已登記不動產所有人之回復請求權及除
    去妨害請求權，並無民法第125條消滅時效規定之適用，系
    爭土地於日據時期已為所有權登記，自屬已登記之不動產，
    無民法第125條消滅時效規定之適用等語，然本件不論有無
    民法第125條消滅時效規定之適用，均無罹於15年時效之情
    事，已如前述，本院自無庸就此再為論究。
五、綜上所述，系爭土地原為被繼承人郭水標所有，被上訴人及
    其他繼承人因繼承而取得所有，並不因系爭土地已登記所有
    權人為中華民國而影響其所有權人地位。被上訴人依民法第
    828條第2項準用第821條、第767條第1項中段規定，請求上
    訴人將系爭土地，權利範圍全部，於96年12月29日以第一次
    登記為原因，所為之所有權登記予以塗銷，為有理由，應予
    准許。原審為上訴人敗訴之判決，並無不合。上訴論旨指摘
    原判決不當，求予廢棄改判，為無理由，應駁回其上訴。
六、本件事證已臻明確，兩造其餘之攻擊或防禦方法及所用之證
    據，經本院斟酌後，認為均不足以影響本判決之結果，爰不
    逐一論列，併此敘明。
七、據上論結，本件上訴為無理由，依民事訴訟法第449條第1項
    、第78條，判決如主文。　　
中　　華　　民　　國　　109 　年　　4 　　月　　29　　日
                  民事第十二庭
　　　　　　　　　    審判長法  官  陳秀貞
                            法  官  邱景芬
                            法  官  蔡世芳
附表
日據時期地號 日據時期面積（平方公尺） 編定後地號 編定後面積（平方公尺） 再分割地號 再分割後面積（平方公尺） 000-0番地 158 000地號 143 000地號 111     000-0地號 32   000地號 138    284 000地號 82    共計442  共計363   000-0番地 223 000地號 126 000地號 105     000-0地號 21   000地號 124   
正本係照原本作成。
如不服本判決，應於收受送達後20日內向本院提出上訴書狀，其
未表明上訴理由者，應於提出上訴後20日內向本院補提理由書狀
（均須按他造當事人之人數附繕本）上訴時應提出委任律師或具
有律師資格之人之委任狀；委任有律師資格者，另應附具律師資
格證書及釋明委任人與受任人有民事訴訟法第466條之1第1項但
書或第2項（詳附註）所定關係之釋明文書影本。如委任律師提
起上訴者，應一併繳納上訴審裁判費。
中　　華　　民　　國　　109 　年　　4 　　月　　29　　日
  　　　　　　　　　　　　　書記官  何敏華
附註：
民事訴訟法第466條之1（第1項、第2項）：
對於第二審判決上訴，上訴人應委任律師為訴訟代理人。但上訴
人或其法定代理人具有律師資格者，不在此限。
上訴人之配偶、三親等內之血親、二親等內之姻親，或上訴人為
法人、中央或地方機關時，其所屬專任人員具有律師資格並經法
院認為適當者，亦得為第三審訴訟代理人。